臺北高等行政法院判決
　　　　　　　　　　　　　　　　　　 95年度訴字第03128號
　　　　　　　　　　　　　　　.
原　　　告　甲○○
原　　　告　乙○○
原　　　告　丙○○
上三人共同
訴訟代理人　侯傑中　律師
複　代理人　林則奘　律師
被　　　告　內政部
代　表　人　丁○○部長）住同.
訴訟代理人　戊○○
上列當事人間因國籍事務事件，原告三人分別不服行政院中華民
國95年7 月11日院臺訴字第0950088526號、95年7 月14日院臺訴
字第0950088588號及95年7 月12日院臺訴字第0950088648號訴願
決定，提起行政訴訟。本院判決如下：
  　主  文
原告之訴駁回。
訴訟費用由原告負擔。
　　事  實
一、事實概要：
    緣原告甲○○、乙○○、丙○○等3 人分別於民國（下同）
    93年11月3 日、93年11月15日及93年10月4 日持憑喪失奈及
    利亞國籍證明等相關文件向被告申請歸化我國國籍，被告爰
    以93年11月24日台內戶字第0930013428號函、93年11月25日
    台內戶字第0930013589號函、93年10月19日台內戶字第0930
    011562號函許可原告3 人歸化為中華民國國籍；嗣被告以經
    外交部查證結果，原告3 人申請歸化國籍當時所檢附之喪失
    奈及利亞國籍證明文件係屬偽造，依行為時國籍法第19條規
    定分別以94年12月2 日台內戶字第09400632944 號函、94年
    12月2 日台內戶字第09400632941 號函、94年12月2 日台內
    戶字第09400632945 號函撤銷原告3 人歸化國籍之許可，原
    告3 人對上揭處分分別表示不服，提起訴願亦遭決定駁回，
    遂提起本件行政訴訟。
二、兩造聲明：
　　(一)原告聲明求為判決：1.訴願決定及原處分均撤銷。
                        2.訴訟費用由被告負擔。
　　(二)被告聲明求為判決：1.駁回原告之訴。
                        2.訴訟費用由原告負擔。
三、兩造之爭點：
    本件原告3 人有無信賴不值得保護之情事？被告依國籍法第
    19條規定撤銷原告3 人原先之歸化許可，有無違法？
　　(一)原告主張之理由：
      1.原告3 人因分別與我國女子結婚，故以來台依親方式取
        得中華民國外僑居留證，並長期於台灣居留。嗣符合歸
        化我國國籍之條件後，因申請歸化國籍須檢附喪失奈及
        利亞國籍證明書，而原告等因路途遙遠，乃委託1 名奈
        國人士OLUBUNMI GOMWLK 代為在奈國辦理，因該人曾經
        代為他人辦理喪失奈國國籍證明，並經我國政府准許歸
        化，故原告等認為委請該人辦理喪失國籍證明應無問題
        。而嗣後該人亦依約定將辦妥之喪失國籍證明寄交予原
        告。上開證明書並經我國駐奈國商務代表團認證及外交
        部複驗無誤後，原告始相信該證明無誤後特向被告機關
        辦理歸化手續，被告亦分別許可歸化，原告3 人並取得
        長期居留證。
      2.惟日前外交部又就前開證明書查證略謂該喪失奈國國籍
        證明係屬偽造，故被告乃依外交部之建議依國籍法第19
        條之規定，撤銷原告歸化我國國籍之許可，乃撤銷原告
        丙○○之長期居留許可及註銷0000000000號長期居留證。
      3.按受益人無行政程序法第119 條所列信賴不值得保護之
        情形，而信賴授予利益之行政處分，其信賴利益顯然大
        於撤銷所欲維護之公益者，縱該行政處分違法，仍不得
        撤銷，行政程序法第117 條但書第2 款定有明文。又「
        受益人有下列各款情形之一者，其信賴不值得保護：‧
        ‧‧二、對重要事項提供不正確資料或不完全陳述，致
        行政機關依該資料或陳述而作成行政處分者。三、明知
        行政處分違法或因重大過失而不知者。」同法第119 條
        亦著有明文。而前開第2 款之規定，必須受益人對重要
        事項提供不正確資料或不完全陳述，係作成行政處分之
        依據，若前開資料或陳述非作成行政處分之依據，原處
        分機關之作成行政處分，就調查證據認定事實有十足權
        限，非依恃受益人所提供之資料或陳述者，縱受益人提
        供之資料或陳述出於不正確，仍不得據以謂其信賴不值
        得保護，而撤銷違法之行處分，最高行政法院93年度判
        字第1359號判決亦明示甚旨。
      4.今查原告等持向被告辦理歸化之喪失國籍證明書，縱經
        認定係偽造（非自認），惟該證明書尚經我於駐奈國商
        務代表團認證及外交部複驗，並經被告審核後始同意許
        可歸化，因而被告就該喪失國籍證書之真偽顯有十足之
        權限據以調查認定，非完全依恃聲請人所提供之資料而
        為許可之處分，故已不得謂原告之信賴不值保護。況且
        ，若非駐外單位及外交部複驗結果認定為真，原告斷無
        可能依該證明書申請歸化國籍，故實可謂原告之行為係
        由行政機關所促成。
      5.再者，依原告事後所片面得知，該喪失國籍證書被認定
        偽造是因證書之簽署人實際上並不存在於奈國政府（實
        際情形如何，未見外交部或內政部說明），如上情屬實
        ，則何以辦理認證之駐外單住及外交部複核時均未發現
        ，卻在原告等取得國籍後，才查知該證書係偽造。而如
        我駐外單位及外交部均無法查該證書係偽造，則原告在
        台灣時委託他人在奈國代為辦理該證書又何能謂有故意
        或重大過失。況且原告本已能在台合法居留，如知該證
        書係偽造，人何須甘冒將來可能被遣返而妻離子散之風
        險，提出歸化之國籍之聲請，因此應可認原告尚無行政
        程序法第119 條信賴不值得保護之情形。
      6.且原告既與台灣籍配偶結婚而共同於台灣生活，如貿然
        撤銷歸化許可並強令其出國，除不利於原告本人外，亦
        對其配偶造成莫大傷害，而歸化我國國籍須放棄外國國
        籍，固在確保我國公民之單一國籍，惟縱使該喪失國籍
        證明係偽造，但原告既有意願歸化中華民國，且已完全
        符合歸化國籍之其他要件，僅是所提出之喪失國籍證明
        有瑕疵，如能以重新辦理喪失奈國國籍證明之方式補正
        本件之許可情形，是否能兼顧公益及原告信賴保護之利
        益而毋庸遽予撤銷本件歸化許可。
      7.又查，按行政罰法第7 條明文規定「違反行政法上義務
        之行為，非出於故意或過失者，不予處罰」，其立法理
        由三謂: 「現代民主法治國家對於行為人違反行政法上
        義務欲加以處罰時，應由國家負證明行為人有故意過失
        的舉證責任，才為保障人權之進步立法」。故現行之行
        政罰法不採「推定過失責任」之立法，其主要的原因在
        於對於釋字第275 號解釋，是屬於舉證責任倒置的過失
        推定（法律上推定），亦或僅是屬於採證過程之證據法
        則之運用（事實上推定），尚有爭議。但無論如何，既
        行政罰法已明定應由行政機關就行為人之故意負舉證責
        任，則本件自應由被告對原告持該偽造之放棄奈及利亞
        國籍證明文件申辦歸化有故意負舉證責任。雖行政罰法
        於95年2 月5 日施行，但舉證責任之分配屬程序事項，
        應依據同法第5 條從新原則適用新法，故在被告尚未證
        明原告有何故意時，即不得單以原告持用不實文件之事
        實，即認原告有故意。再者，若本件原告有故意持用不
        實文件之事實，亦構成行使偽造文書罪，惟至今未見偵
        查機關對原告為刑事偵查，足見原告根本不具有持用不
        實文件之故意。
      8.國籍法第19條規定，應該要有容許補正的空間，才符合
        行政程序法的規定，而放棄國籍只是歸化政策上的規定
        但原告都已經符合了歸化實質上的規定，另外，被判定
        為偽造的東西原告也無法判別，是奈及利亞官方公務員
        的問題。內政部都不能認定文件的真實性，怎麼可以要
        求原告能認定真正，另外，我們國家行政單位應該要去
        查明，不能單聽奈及利亞的說法，就撤銷原告的國籍，
        應該要保護當時是中華民國的原告。原告是被害人，我
        們國家應該提供他協助。
      9.綜上所陳，請判如訴之聲明，以保權益。
　　(二)被告主張之理由：
      1.按原告甲○○係於93年11月3 日檢附經我駐奈及利亞聯
        邦共和國商務代表團認證及外交部複驗之喪失奈國國籍
        證明等相關文件申請歸化我國國籍，案經被告以93年11
        月24日台內戶字第0930013428號函許可其歸化。原告乙
        ○○係於93年11月15日檢附經我駐奈及利亞聯邦共和國
        商務代表團認證及外交部複驗之喪失奈國國籍證明等相
        關文件申請歸化我國國籍，案經被告以93年11月25日台
        內戶字第0930013589號函許可其歸化。另原告丙○○係
        於93年10月4 日檢附經我駐奈及利亞聯邦共和國商務代
        表團認證及外交部複驗之喪失奈國國籍證明等相關文件
        申請歸化我國國籍，案經被告以93年10月19日台內戶字
        第0930011562號函許可其歸化。
      2.嗣外交部於94年11月18日以部授領三字第09404671650
        號函知被告略以，奈及利亞籍人士甲○○等人於申請歸
        化我國國籍時所持憑之喪失奈及利亞國國籍證明文件，
        經我駐奈及利亞代表處於94年3 月23日及同年4 月1 日
        致函奈國內政部公民事務處複查，於8 月19日獲該處函
        復略謂，經詳細調閱紀錄發現，被告持用之該部放棄奈
        國公民資格文件均係偽造，其係矇騙我駐奈及利亞代表
        處辦理上開文件之驗證，以憑申請歸化我國國籍；另本
        案申請人雖已婚娶我國人，長期居留臺灣，惟無誠無實
        ，運用不法手段，申請歸化我國籍，諸等不良意圖及行
        為，如何成為守法外僑？爰建議本部撤銷渠等歸化國籍
        之許可。
      3.按「外國人依第3 條至第7 條申請歸化者，應提出喪失
        其原有國籍之證明。」為國籍法第9 條前段所明定。另
        依同法施行細則第8 條規定，依國籍法規定申請歸化者
        ，應檢附「喪失原有國籍之證明文件」等相關文件辦理
        。是以，外籍人士如欲申請歸化我國國籍者，均應提出
        喪失其原有國籍之證明。查原告於申請歸化我國國籍當
        時所提憑之喪失奈及利亞國籍證明文件既經外交部94年
        11月18日上開函查復係屬偽造，雖誤使公務人員據以許
        可渠等歸化我國國籍，但依國籍法第19條規定：「歸化
        、喪失或回復中華民國國籍後，5 年內發現有與本法之
        規定不合情形，應予撤銷。」，被告爰依該規定以94年
        12月2 日台內戶字第09400632944 號函、94年12月2 日
        台內戶字第09400632941 號函及94年12月2 日台內戶字
        第09400632945 號函撤銷原告等3 人歸化國籍之許可。
      4.有關原告陳述渠等所提憑之喪失奈及利亞國籍證明文件
        係經我駐奈及利亞聯邦共和國商務代表團認證及外交部
        複驗無誤之文件，當應相信該文件係屬真正乙節，據外
        交部95年9 月14日部授領三字第09504446850 號函稱：
        「依據國際慣例與本部之規定，我駐外館處受理外國文
        書驗證，僅係核對驗證該文書上外國政府官員或公證人
        之簽章無誤後予以作形式效力之證明；至文件內容及實
        質效力則不在證明範圍。爰任何國外文件雖經駐外館處
        及本部驗證，並不必然因而推定其內容亦屬真實，．．
        ．在官箴不彰之國家公務員亦可能出具不實內容之證明
        ，故對於奈及利亞、．．．等國家之文書，縱令經過該
        國之公證與本部之驗證，要證機關對之仍宜抱持必要之
        懷疑，．．．」，故原告等3 人之喪失奈及利亞國籍證
        明文件雖經外交部確認係奈國外交部核蓋鋼印及相關官
        員簽字，惟該處認為上開文件內容之真偽仍有疑慮，爰
        再洽奈國政府查證，以避免渠等藉以歸化我國國籍；故
        不論該等文件究否係經我駐奈及利亞聯邦共和國商務代
        表團認證及外交部複驗，或原告等3 人稱係委託他人代
        辦，渠等不知該文件係偽造等語，均不影響該喪失奈國
        國籍證明文件係偽造之事實。
      5.有關原告陳述渠等之信賴值得保護乙節，依行政程序法
        第119 條規定，受益人以詐欺方法，使行政機關作成行
        政處分者，或對重要事項提供不正確資料或為不完全陳
        述，致使行政機關依該資料或陳述而作成行政處分者，
        其信賴不值得保護。本案原告等3 人業經外交部於94年
        11月18日函知渠等係以矇騙方式，使我駐奈及利亞代表
        處人員辦理喪失奈國國籍證明文件之驗證，嗣後再憑以
        申請歸化我國國籍；另渠等雖已婚娶我國人，長期居留
        臺灣，惟無誠無實，運用不法手段，申請歸化我國籍，
        諸等不良意圖及行為，如何成為守法外僑，殊值堪慮。
        又查本部亦據以核予歸化國籍許可之行政處分，故渠等
        矇騙外交部及被告之行為自無行政程序法信賴保護原則
        之適用。
      6.有關原告稱依行政罰法規定，本部對渠等持偽造喪失奈
        國國籍證件之故意應負舉證責任乙節，查行政罰法第2
        條立法理由說明3 ：「本法所稱『其他種類行政罰』，
        僅限於本條各款所定『「裁罰性之不利處分』，並以『
        違反行政法上之義務』而應受『裁罰性』之『不利處分
        』為要件，如其處分係命除去違法狀態或停止違法行為
        者，因與行政罰之裁罰性不符，非屬裁罰性之不利處分
        ，無本法之適用。此外，行政機關對違法授益行政處分
        之撤銷及合法授益行政處分之廢止，是否屬本法所規範
        之『裁罰性之不利處分』，而有本法規定之適用，應視
        其撤銷或廢止之原因及適用之法規而定，未可一概而論
        。」，故本案原告等3 人於申請歸化當時所提憑之喪失
        奈及利亞國國籍證明文件業經奈國內政部查復係屬偽造
        確定，本部自應依國籍法等相關規定撤銷渠等歸化國籍
        之許可，本部上開處分係違法授益行政處分之撤銷並命
        除去違法狀態或停止違法行為者，與行政罰法之「裁罰
        性之不利處分」要件並不相符；況國籍法與行政罰法之
        本質、性質不同，且按行政罰法第1 條規定：「違反行
        政法上義務而受罰鍰、沒入或其他種類行政罰之處罰時
        ，適用本法。但其他法律有特別規定者，從其規定。」
        ，查國籍法第19條對歸化中華民國國籍後5 年內發現有
        與該法規定不合情形者，已明文規定應予撤銷，故本部
        撤銷原告等3 人歸化國籍之許可係依法行政。
      7.至原告稱其係委託他人辦理喪失奈及利亞國籍證明文件
        ，但被委託人卻交付偽造文件乙節，查此係原告與被委
        託人兩造間之委任責任，原告應追究被委託人之法律責
        任，而不應藉此阻卻其本身之法律責任，甚而將該責任
        轉由本部承擔，並要求本部應撤銷94年12月2 日台內戶
        字第09400632944 號函、94年12月2 日台內戶字第0940
        0632941 號函及94年12月2 日台內戶字第09400632945
        號函撤銷渠等歸化國籍許可之行政處分。
      8.次查本部94年12月2 日台內戶字第09400632944 號函、
        本部94年12月2 日台內戶字第09400632941 號函、本部
        94年12月2 日台內戶字第09400632945 號函僅係撤銷原
        告等3 人93年11月3 日、93年11月15日及93年10月4 日
        申請歸化國籍之許可，如渠等嗣後能提憑合法有效之喪
        失奈及利亞國籍證明並符合國籍法等相關規定者，仍得
        重新檢齊各項證明文件申請歸化國籍，此節本部業以95
        年9 月14日台內戶字第0950145488號書函復原告之訴訟
        代理人在案。
      9.綜上，原告起訴理由均不足採，請駁回其訴。
　　理  由
一、按「外國人或無國籍人，現於中華民國領域內有住所，具備
    前條第1 項第2 款至第5 款要件，於中華民國領域內，每年
    合計有183 日以上合法居留之事實繼續3 年以上，並有下列
    各款情形之一者，亦得申請歸化：一、為中華民國國民之配
    偶。..」、「外國人依第3 條至第7 條申請歸化者，應提出
    喪失其原有國籍之證明。」、「歸化、喪失或回復中華民國
    國籍後，5 年內發現有與本法之規定不合情形，應予撤銷。
    」，國籍法第4 條第1 項第1 款、第9 條前段及第19條分別
    定有明文。另依同法施行細則第8 條規定，依國籍法規定申
    請歸化者，應檢附「喪失原有國籍之證明文件」等相關文件
    辦理。是以，外籍人士如欲申請歸化我國國籍者，均應提出
    喪失其原有國籍之證明。
二、緣原告甲○○、乙○○、丙○○等3 人分別於93年11月3 日
    、93年11月15日及93年10月4 日持憑喪失奈及利亞國籍證明
    等相關文件向被告申請歸化我國國籍，被告分別以93年11月
    24日台內戶字第0930013428號函、93年11月25日台內戶字第
    09 30013589 號函、93年10月19日台內戶字第0930011562號
    函許可原告3 人歸化為中華民國國籍；嗣被告以經外交部查
    證結果，原告3 人申請歸化國籍當時所檢附之喪失奈及利亞
    國籍證明文件係屬偽造，爰依行為時國籍法第19條規定，分
    別以94年12月2 日台內戶字第09400632944 號函、94年12月
    2 日台內戶字第0940063294 1號函、94年12月2 日台內戶字
    第09400632945 號函撤銷原告3 人歸化國籍之許可，原告3
    人對上揭處分分別表示不服，提起訴願亦遭決定駁回，遂提
    起本件行政訴訟。兩造分別為前揭事實欄所載之陳述，準此
    ，本件所應審究者厥為原告是否有信賴保護之問題及是否應
    由被告對於原告有無故意、過失負舉證之責。
三、查原告於申請歸化我國國籍當時所執憑之喪失奈及利亞國籍
    證明文件既經卷附外交部94年11月18日上開函查復係屬偽造
    ，雖曾誤使據以許可原告等歸化我國國籍，但依國籍法第19
    條規定：「歸化、喪失或回復中華民國國籍後，5 年內發現
    有與本法之規定不合情形，應予撤銷。」，被告爰依該規定
    以94年12月2 日台內戶字第09400632944 號函、94年12月2
    日台內戶字第09400632941 號函及94年12月2 日台內戶字第
    0940 0632945號函撤銷原告等3 人歸化國籍之許可，於法有
    據。
四、原告主張渠等所執憑之喪失奈及利亞國籍證明文件係經我駐
    奈及利亞聯邦共和國商務代表團認證及外交部複驗無誤之文
    件，當應相信該文件係屬真正云云；但查據外交部95年9 月
    14 日 部授領三字第09504446850 號函稱：「依據國際慣例
    與本部之規定，我駐外館處受理外國文書驗證，僅係核對驗
    證該文書上外國政府官員或公證人之簽章無誤後予以作形式
    效力之證明；至文件內容及實質效力則不在證明範圍。爰任
    何國外文件雖經駐外館處及本部驗證，並不必然因而推定其
    內容亦屬真實，以本案為例，在官箴不彰之國家公務員亦可
    能出具不實內容之證明，故對於奈及利亞、．．．等國家之
    文書，縱令經過該國之公證與本部之驗證，要證機關對之仍
    宜抱持必要之懷疑，．．．」等語，有該函在卷可憑，故原
    告等3 人之喪失奈及利亞國籍證明文件雖經外交部確認係奈
    國外交部核蓋鋼印及相關官員簽字，惟該處認為上開文件內
    容之真偽仍有疑慮，經再洽奈國政府查證，以避免渠等藉以
    歸化我國國籍；故不論該等文件究否係經我駐奈及利亞聯邦
    共和國商務代表團認證及外交部複驗，或原告等3 人稱係委
    託他人代辦，渠等不知該文件係偽造等情，均不影響該喪失
    奈國國籍證明文件係偽造之事實。
五、原告主張渠等應受行政程序法第117 條、119 條規定之信賴
    保護云云；惟按「下列事項，不適用本法之程序規定：..二
    、外國人出、入境、難民認定及國籍變更之行為。..」行政
    程序法第3 條第3 項第2 款定有明文，本件撤銷歸化國籍之
    處分要無行政程序法之適用至明，從而，原告即無主張行政
    程序法第117 條、第119 條信賴保護之餘地。退而言之，依
    行政程序法第119 條規定，受益人以詐欺方法，使行政機關
    作成行政處分者，或對重要事項提供不正確資料或為不完全
    陳述，致使行政機關依該資料或陳述而作成行政處分者，其
    信賴不值得保護。查本件原告等3 人業經外交部於94年11月
    18日函知渠等係以矇騙方式，使我駐奈及利亞代表處人員辦
    理喪失奈國國籍證明文件之驗證，嗣後再憑以申請歸化我國
    國籍；另渠等雖已婚娶我國人，長期居留臺灣，惟既缺乏誠
    信，提供不實資料，申請歸化我國籍，被告陷於錯誤，亦據
    以核予歸化國籍許可之行政處分，此種情形，自無行政程序
    法信賴保護原則之適用可言。
六、原告主張依行政罰法規定，被告對其等持偽造喪失奈國國籍
    證件之故意應負舉證責任云云；惟按行政罰法第2 條立法理
    由說明3 明載：「本法所稱『其他種類行政罰』，僅限於本
    條各款所定『「裁罰性之不利處分』，並以『違反行政法上
    之義務』而應受『裁罰性』之『不利處分』為要件，如其處
    分係命除去違法狀態或停止違法行為者，因與行政罰之裁罰
    性不符，非屬裁罰性之不利處分，無本法之適用。此外，行
    政機關對違法授益行政處分之撤銷及合法授益行政處分之廢
    止，是否屬本法所規範之『裁罰性之不利處分』，而有本法
    規定之適用，應視其撤銷或廢止之原因及適用之法規而定，
    未可一概而論。」，故本件原告等3 人於申請歸化當時所提
    憑之喪失奈及利亞國國籍證明文件業經奈國內政部查復係屬
    偽造確定，被告依國籍法等相關規定撤銷渠等歸化國籍之許
    可，所為處分係違法授益行政處分之撤銷並命除去違法狀態
    或停止違法行為者，與行政罰法之「裁罰性之不利處分」要
    件並不相符；況國籍法與行政罰法之本質、性質不同；次按
    行政罰法第1 條規定：「違反行政法上義務而受罰鍰、沒入
    或其他種類行政罰之處罰時，適用本法。但其他法律有特別
    規定者，從其規定。」，查國籍法第19條對歸化中華民國國
    籍後5 年內發現有與該法規定不合情形者，已明文規定應予
    撤銷，故被告撤銷原告等3 人歸化國籍之許可，核無不合。
七、原告主張其等係委託他人辦理喪失奈及利亞國籍證明文件，
    但被委託人卻交付偽造文件云云；但查此係原告與被委託人
    兩造間有關委任之法律關係，原告得依法追究被委託人之法
    律責任，惟無執此資為阻卻其本身違規之依據，更無執此主
    張被告應撤銷94年12月2 日台內戶字第09400632944 號函、
    94年12月2 日台內戶字第09400632941 號函及94年12月2 日
    台內戶字第09400632945 號函撤銷渠等歸化國籍許可之行政
    處分之餘地。
八、原告訴稱國籍法第19條規定，應該要有容許補正的空間，才
    符合行政程序法的規定，而放棄國籍只是歸化政策上的規定
    但原告都已經符合了歸化實質上的規定，另外，被判定為偽
    造的東西原告也無法判別，國家行政單位應該要去查明，不
    能單聽奈及利亞的說法，就撤銷原告的國籍，應該要保護當
    時是中華民國的原告。原告是被害人，我們國家應該提供他
    協助云云；但查(一)國籍變更之行為無行政程序法之適用，行
    政程序法第3 條第3 項第2 款已有明定，已如前述；而國籍
    法第19條之明文亦無要件不合，在撤銷前應予補正之規定，
    被告依法行政，核無不合；至於國籍法第19條應否給予補正
    空間才合理要屬立法事項，非本件所能置喙；(二)我國目前在
    國際上之處境，能在無邦交國家設有駐外代表處，業已盡到
    保護國民的責任；(三)外交部94年11月18日部授領三字第0940
    46 71650號函檢附之奈及利亞代表處電報已明載略以：經查
    該等文件雖確經奈及利亞外交部核蓋鋼印及相關官員簽字；
    但經本處本年3 月23日及4 月1 日致函奈及利亞國內政部公
    民事務處複查，8 月19日獲該處函復略謂，經詳細調閱紀錄
    發現，該等放棄奈及利亞公民資格文件均係偽造等語，從而
    ，該等文件即非經奈及利亞外交部正式核發至明，亦即與卷
    附代辦者致奈及利亞公民事務部2004年1 月9 日函所稱之「
    依程序之規定，該員護照號碼..以及所有其他移民之文件，
    均已依法提交必要之相關單位」不符，即是所稱偽造之真意
    ，欲歸化為我國國民之外國人其申請歸化之文件既有不符合
    規定之情事，基於國家安全之考量，法律明定撤銷其原告核
    准之歸化，天經地義，此種不符要件歸化之外國人不值得保
    護。凡此，原告此項主張，洵不足採。
九、末按被告94年12月2 日台內戶字第09400632944 號函、94年
    12月2 日台內戶字第09400632941 號函、94年12月2 日台內
    戶字第09400632945 號函僅係撤銷原告等3 人93年11月3 日
    、93年11月15日及93年10月4 日申請歸化國籍之許可，如渠
    等嗣後能提憑合法有效之喪失奈及利亞國籍證明並符合國籍
    法等相關規定者，仍得重新檢齊各項證明文件申請歸化國籍
    ，業經被告以95年9 月14日台內戶字第0950145488號書函復
    原告之訴訟代理人在案，併此敘明。
十、綜合上述，原告主張均不足採，渠等執憑為歸化我國國籍要
    件之喪失奈及利亞國籍證明文件既屬偽造，被告依國籍法第
    19條規定撤銷原核定之歸化許可，並無不合，訴願決定予以
    維持，亦無違誤，原告仍執前詞及個人主觀見解，聲請撤銷
    ，為無理由，應予駁回。
據上論結，本件原告之訴為無理由，爰依行政訴訟法第98條第3
項前段，判決如主文。
中　　華　　民　　國　　96　　年　　5　　 月　　3 　　日
                         第六庭審判長法  官　林　文　舟
                                     法  官　陳　鴻　斌
                                     法  官　闕　銘　富
上為正本係照原本作成。
如不服本判決，應於送達後20日內，向本院提出上訴狀並表明上
訴理由，如於本判決宣示後送達前提起上訴者，應於判決送達後
20日內補提上訴理由書（須按他造人數附繕本）。
中　　華　　民　　國　　96　　年　　5　　 月　　9 　　日
                                     書記官  孫　筱　晴
